【裁判字號】    89,上易,4461
【裁判日期】    900120
【裁判案由】    竊盜等
【裁判全文】
臺灣高等法院刑事判決                            八十九年上易字第四四一六號
上  訴  人  甲○○
即  被  告          住臺北縣五股鄉○○路九四巷八號一樓
                    身分證：Ｐ一二一七六四四八號
右列被告因竊盜等罪案件，不服臺灣板橋地方法院八十九年度易字第三八○一號，中
華民國八十九年十月卅日第一審判決（起訴案號：臺灣板橋地方法院檢察署八十九年
度偵字第一五二七八、一七七三一號）提起上訴，本院判決如左：
    主  文
上訴駁回。
    事實及理由
一犯罪事實：
  上訴人甲○○基於竊盜之概括犯意，意圖為自己不法之所有，先於民國八十九年八
  月九日上午七時左右，在臺北縣新莊市○○街二號前，空手竊取丙○○所有、登記
  為江淑美名義之ＱＰＸ─七九一號機車；再於同年九月十五日下午四時卅分左右，
  毀壞乙○○在同市○○街八八號八樓頂所加蓋住宅大門添附於門扇之扣環，無故侵
  入該處宅內，竊取乙○○所有電腦螢幕、鍵盤、影音光碟機各一臺及花旗銀行信用
  卡一張，侵入住宅部分經乙○○提出告訴。
二認定犯罪事實所憑之證據及理由：
(一)上訴人坦承上述侵入住宅竊取乙○○財物之事實，在原審並曾自承竊取丙○○所有
  前述機車（原審卷第九頁）。
(二)前述自白，與告訴人乙○○、被害人丙○○所述被害情形相符，並有贓物認領保管
  收據可為佐證。
(三)證人黃安滄、林彥谷亦證實上訴人事後向其銷售乙○○失竊之贓物。
三對於被告有利辯解不予採納之理由：
  上訴人翻異前供，否認竊取丙○○之機車，辯稱：該車實係綽號「阿俊」之身分不
  明男子所竊，其在案發當時擬將該車交還失主，不料於等待之際遭警誤會逮捕；但
  未提出確切之反證以供調查，不能僅憑空言所辯推翻前述對其不利之積極證據。
四論罪與科刑之理由：
(一)上訴人所為，觸犯刑法第三百二十條第一項、第三百二十一條第一項第二款、第三
  百零六條第一項之罪。關於毀壞門扇竊取乙○○財物部分，檢察官亦依同法第三百
  二十條第一項普通竊盜罪名求予論科，尚有誤解，此部分起訴法條應予變更。
(二)本案先後二次竊盜犯行，時間相近，所犯為構成要件相同之罪名，顯然出於概括犯
  意，依連續犯規定論以情節較重之毀壞門扇竊盜一罪，並加重其刑。與無故侵入住
  宅行為間有方法結果之牽連關係，應從較重之毀壞門扇竊盜一罪處斷。
(三)原審斟酌上訴人竊得丙○○所有機車為警查獲後，竟不知悔改而續行竊盜，惡性非
  輕，及其事後承認犯行、尚有悔意等一切情狀，引用刑事訴訟法第二百九十九條第
  一項前段、第三百條，刑法第五十六條、第三百二十一條第一項第二款、第三百零
  六條第一項、第五十五條，罰金罰鍰提高標準條例第一條前段，判處有期徒刑八月
  ，認事、用法、量刑均無不合。上訴人仍執前詞空言否認竊取機車，漫指原判決不
  當求予輕判，為無理由，應予駁回。
五適用之法條：刑事訴訟法第三百六十八條。
本案經檢察官吳國南到庭執行職務
中    華    民    國        九十        年      一      月      廿      日
                                  審判長法  官  劉  靜  嫻
                                        法  官  吳      燦
                                        法  官  林  勤  綱
右正本證明與原本無異。
不得上訴。
                                        書記官  鐘  麗  芳
中    華    民    國        九十        年      一      月      廿      日
附錄本案論罪科刑法條全文
刑法第三百二十一條第一項第二款：
犯竊盜罪而有左列情形之一者，處六月以上五年以下有期徒刑：
二毀越門扇、牆垣或其他安全設備而犯之者。


司法院資訊處製作；財團法人民間司法改革基金會備份。
